臺灣新竹地方法院民事簡易判決  
111年度竹簡字第518號
原      告  黃志勝  


            徐欣怡  
被      告  財星大樓管理委員會

法定代理人  蘇金燦  
訴訟代理人  李思圓  
            陳世真  
上列當事人間損害賠償事件，本院於民國111年11月1日辯論終結
，判決如下：
    主      文
原告之訴駁回。
訴訟費用由原告負擔。
    事實及理由
壹、程序方面：
    按訴狀送達後，原告不得將原訴變更或追加他訴，但擴張或
    減縮應受判決事項之聲明者，不在此限，民事訴訟法第255
    條第1項第3款定有明文。本件原告起訴時原係聲明請求被告
    應給付原告乙○○新臺幣（下同）141,202元，應給付原告甲○
    ○248,175元，均自起訴書繕本送達之翌日起至清償日止，按
    年息百分之五計算之利息；嗣言詞辯論程序中原告乙○○減縮
    聲明為：被告應給付原告乙○○136,450元，利息不變，此有
    起訴狀及言詞辯論筆錄在卷可參，核與前開規定相符，自應
    准許。
貳、實體方面：
一、原告起訴主張：
（一）原告乙○○為新竹市○區○○街00號4樓房屋之所有權人，原告
      甲○○為新竹市○區○○街00號9樓房屋之承租人，原告2人均
      為財星大樓公寓大廈（下稱系爭公寓大廈）之住戶，原告
      乙○○使用之訴外人蘇雅琪所有之車牌號碼：000-0000自用
      小客車（下稱系爭A車），及原告甲○○使用之訴外人徐勝
      文所有之車牌號碼0000-00自用小客車（下稱系爭B車），
      均停放在該系公寓大廈地下室機械停車場。被告為系爭公
      寓大廈之管理委員會，依公寓大廈管理條例第10條第2項
      規定，負有修繕、管理、維護系爭公寓大廈共用部分之責
      任。
（二）惟被告疏於維護、保養系爭公寓大廈之地下機械停車場，
      於民國110年7月23日因地下停車場漏水，淹沒地下室機械
      停車場，導致原告等上開車輛損壞。經維修廠估價系爭A
      車修復費用為136,460元，系爭B車維修費用為248,175元
      ，是本件被告違反公寓大廈管例條例第10條第2項此一保
      護他人之法律規定，疏未對系爭公寓大廈社區地下室停車
      場管線及機械停車場進行維護保養，業已構成侵權行為，
      請求被告負損害賠償回復原狀之必要費用136,450元及248
      ,175元之責，而訴外人蘇雅琪、徐勝文已將前揭債權讓與
      原告，為此爰依民法第184條第2項侵權行為及債權讓與之
      規定，提起本件訴訟。
（三）並於本院聲明：被告應給付原告乙○○136,450元，應給付
      原告甲○○248,175元，均自起訴書繕本送達之翌日起至清
      償日止，按年息百分之五計算之利息。
二、被告則以：
（一）系爭公寓大廈已建成將近30年，由於建成年份日久，住戶
      區分所有權人大會之全體共識為減少住戶各項維護管理費
      的負擔，將大樓值勤人員由三班縮減為二班制（上午八點
      至晚上八點），此為經過全體住戶同意自應共同承擔風險
      。而本次地下停車場漏水的時間即為無人值班的時間，且
      之前發生水管破裂狀況已請人維修，但維修接管時沒把管
      子接好，後來又破掉；況原告使用之地下停車場停車位，
      每月亦僅收取500元之維護費用，再依照系爭公寓大廈管
      理準則第壹項第一小項第1點之約定「1、本大樓内外所有
      公共設備，均應共同愛惜妥善使用，如有毁損應自行修理
      或賠償，如因此發生事故，由各住戶負責。」，則原告將
      其車輛遭損害之賠償金額全歸責於被告管理委員會，自為
      無據。況原告乙○○並為系爭公寓大廈管理委員會之主任委
      員，其對以上之相關收費管理情形更難諉為不知，其更不
      應向被告為本件之請求。
（二）退步言之，縱認原告仍得請求其車輛受損害之賠償（被告
      否認之），惟查，系爭A、B車輛有關零件部分之修復，既
      以新零件更換被損害之舊零件，則在計算損害賠償額時，
      自應將零件折舊部分予以扣除，依照原告所提汽車行車執
      照所示，系爭A車原始發照日期為103年9月30日，系爭B車
      原始發照日期則為99年9月10日，惟均未為折舊，其所計
      算請求之損害賠償金額，自難認為合法。
（四）並於本院聲明：⒈原告之訴駁回。⒉如受不利益之判決，願
      供擔保免為假執行。
三、本院之判斷：
    原告主張因被告未善盡修繕、管理、維護系爭公寓大廈共用
    部分之責任，造成原告所有系爭A車、系爭B車上開損壞之事
    實，固據原告提出行車執照、車輛受損照片、估價單、建物
    所有權狀、債權讓與同意書、房屋租賃契約書、汽車保險要
    保書、收據、發票等件為證，惟為被告所否認。經查：
（一）按違反保護他人之法律，致生損害於他人者，負賠償責任
      。但能證明其行為無過失者，不在此限；民法第184條第2
      項定有明文。所謂保護他人之法律，係指以保護他人為目
      的之法律，亦即一般防止妨害他人權益或禁止侵害他人權
      益之法律而言（最高法院100 年度台上字第1314號判決參
      照）。又按共用部分、約定共用部分之修繕、管理、維護
      ，由管理負責人或管理委員會為之，公寓大廈管理條例第
      10條第2項前段亦定有明文。被告固有維護公共設施之義
      務，本件原告並未舉證證明被告平時有何怠於管理維護系
      爭公寓大廈地下停車場管線之情；況縱能證明被告怠於管
      理維護系爭公寓大廈地下停車場，依上揭說明，此情亦非
      違反保護他人之法律，自無民法第184條第2項規定之適用
      。
（二）況且，系爭公寓大廈公共管線破裂，依被告提出系爭公寓
      大廈管理員工作日誌地下室水管爆管事件之前後紀錄、廣
      益水電工程行工程估價單等維修紀錄（見本院卷第137至1
      41頁），原告對此不爭執，足見系爭公寓大廈公共管線破
      裂後，被告並未怠於履行義務之情事，難認有何不法行為
      ，故原告主張被告應負侵權行為之損害賠償責任，即屬無
      稽。
四、綜上所述，原告依民法第184條第2項規定及債權讓與之法律
    關係，請求被告給付原告乙○○136,450元，應給付原告甲○○2
    48,175元，均自起訴書繕本送達之翌日起至清償日止，按年
    息百分之五計算之利息，為無理由，應予駁回。
五、本件事證已臻明確，兩造其餘攻擊防禦及所舉證據，經核均
    於判決結果不生影響，爰不逐一論述，附此敘明。
據上論結，本件原告之訴為無理由，依民事訴訟法第436條第2項
、第78條，判決如主文。
中　　華　　民　　國　　111 　年　　11　　月　　15　　日
                新竹簡易庭    法  官  邱玉汝
以上正本係照原本作成。
如對本判決上訴，須於判決送達後20日內向本院提出上訴（須按
他造當事人之人數附繕本）；如委任律師提起上訴者，應一併繳
納上訴審裁判費。
中　　華　　民　　國　　111 　年　　11　　月　　15　　日
                              書記官  楊霽